# 研发支出存货销售

提问人：li2468liang 时间：2012-08-16 10:35:01
企业为高新企业，为了满足条件，企业领用大量材料作为研发支出，形成的产品免费供客户试用。现在企业又将试用产品出售，请问会计上如何来处理？ 按道理来说，认定为存货的前提为出售目的，如果当初就认定为存货，那么就不存在巨额的研发支出，如果把巨额研发支出转为存货的账面价值，企业不答应。 但如果认了研发支出，该产品就成为了账外资产，但现在销售如何来处理呢？按照在建工程类似的方法，冲减研发支出。 形成的产品是作为存货还是计入研发支出，有么有一个可供信赖的划分标准呢，还是依照管理层意图。

回答人：chenyiwei
回复 li2468liang 的帖子
关键是：这些可对外销售的产品形成时，作为研发目的的无形资产是否已经达到预定可使用状态？即，这些试生产产品是研发活动的内在组成部分，还是来源于企业的“日常活动”？
这一过程可比照在建工程试生产期间生产的可对外销售的产品的处理原则处理。根据《企业会计准则第 1 号——存货》、《企业会计准则第 14 号——收入》的规定，“存货”和“收入”这两个会计概念的定义都强调其必须来源于“日常活动”。 《〈企业会计准则第 14 号——收入〉应用指南》第一条对“日常活动”的定义：“日常活动”，是指企业为完成其经营目标所从事的经常性活动以及与之相关的活动，并给出了具体的解释和举例。指出“企业处置固定资产、无形资产等活动，不是企业为完成其经营目标所从事的经常性活动，也不属于与经常性活动相关的活动，由此产生的经济利益的总流入不构成收入，应当确认为营业外收入” 同理，企业购建固定资产也不属于“日常活动”，其所产生的损益不应确认为收入。达到预定可使用状态前试生产的产品，期末尚未实现对外销售的，应列报为“其他流动资产”，不能列报为“存货”；达到预定可使用状态前试生产的产品，实现对外销售时，在会计上不确认为收入，直接冲减“其他流动资产”的账面价值。差额如果较小的，也可直接计入损益。

提问人：子叶韩苏 时间：2012-10-19 14:31:16
同理，企业购建固定资产也不属于“日常活动”，其所产生的损益不应确认为收入。达到预定可使用状态前试生产的产品，期末尚未实现对外销售的，应列报为“其他流动资产”，不能列报为“存货”；达到预定可使用状态前试生产的产品，实现对外销售时，在会计上不确认为收入，直接冲减“其他流动资产”的账面价值。差额如果较小的，也可直接计入损益。 陈版，问一下，这样处理的依据是哪些规定和条文？

回答人：chenyiwei
主要依据就是前面对“日常活动”的定义和解释。存货和收入的定义都强调了它们必须来源于日常活动。

提问人：jolekoll 时间：2012-10-29 10:19:05
意思是研发样品对外销售计入营业外收入? 直接冲减研发成本怎么样？

回答人：chenyiwei
在研发项目完成前的样品对外销售，冲减研发支出也是可以的。

提问人：luoxi 时间：2016-12-11 15:12:20
对于研发活动中形成的产品不作为存货核算与列报，我有一点不同的看法，请予以考虑： 1 、存货准则强调的是日常活动中持有，收入准则强调的是日常活动中形成，这二个用词上不一样的，将研发活动中取得的产成品与日常活动区分开来，你们所认为的日常活动仅指与生产经营相关的，即外购和自已生产的才属于日常活动，那非货币性资产交换、外部投资人投入的存货，按你这样的理解，这些方式取得的存货就不能作为存货核算与反映了吗？实务中仍然作为存货核算与反映。我认为日常活动中持有的存货，重点讲的持有目的是日常还非日常，而不是说取得方式是不是日常和非日常，事实上研发活动形成的产品与企业自有存货本质上没有多大区别，为何还要单独作为“其他流动资产”核算，其销售一旦进入销售环节那就是日常的，为何不确认收入。

回答人：chenyiwei
你的思路也有一定道理，此问题也没有最终定论，欢迎继续交换意见。